【裁判字號】    98,交訴,8
【裁判日期】    980413
【裁判案由】    公共危險等
【裁判全文】
臺灣雲林地方法院刑事判決               98年度交訴字第8號
公  訴  人  臺灣雲林地方法院檢察署檢察官
被      告  甲○○
上列被告因公共危險等案件，經檢察官提起公訴（98年度偵字第
533 號），於本院準備程序進行中，被告就被訴事實為有罪之陳
述，經本院裁定進行簡式審判程序，判決如下：
    主  文
甲○○因過失致人於死，處有期徒刑柒月。又駕駛動力交通工具
肇事，致人死亡而逃逸，處有期徒刑壹年。應執行有期徒刑壹年
伍月。緩刑貳年。甲○○並應於民國九十八年四月二十四日及民
國九十八年五月二十五日，支付乙○、林麗雲、林麗玉、林翠薇
、林麗霞、林高賓新台幣捌拾萬元及新台幣玖拾貳萬元。
    事實及理由
壹、程序方面：
    本件係經被告甲○○於準備程序期日為有罪之陳述，而經本
    院合議庭裁定由受命法官獨任以簡式審判程序加以審理，則
    依據刑事訴訟法第273 條之2 、同法第159 條第2 項之規定
    ，不適用傳聞法則有關限制證據能力之相關規定；並得依同
    法第310 條之2 之準用同法第454 條之規定製作略式判決書
    ，依法僅需記載犯罪事實、證據名稱及應適用之法條，並得
    以簡略方式為之，如認定之犯罪事實、證據及應適用之法條
    ，與檢察官聲請簡易判決處刑書或起訴書之記載相同者，得
    引用之，合先敘明。
貳、實體方面：
一、構成犯罪事實：
    甲○○於民國98年1 月18日晚間6 時15分許（起訴書誤載為
    25分），駕駛車牌號碼SE-3416 號自小貨車搭載其妻張金美
    及友人李忠根返家，而沿雲林縣崙背鄉○○○○ ○路由西往東
    方向行駛，行經該公路7.3 公里處即雲林縣崙背鄉五魁村五
    常121 號前時，本應注意車前狀況，隨時採取必要之安全措
    施，而依當時天候晴、夜間無照明、柏油道路乾燥無缺陷、
    無障礙物、視距良好，並無不能注意之情事，竟疏未注意車
    前狀況，而撞及於路旁行走之林炳祥，致林炳祥掉落路旁之
    水溝，而受有顱內出血、腹內出血之傷害。詎甲○○明知其
    所駕駛之自小貨車撞及林炳祥致前擋風玻璃破裂，已使其受
    有傷害，竟未立即採取救護措施或通知警察機關到場處理，
    旋基於肇事逃逸之犯意，駕駛上開自小貨車迅速逃離現場返
    家，棄林炳祥於不顧，嗣因路旁民眾報警處理，始為警於同
    日晚間11時40分許，在其位於雲林縣崙背鄉羅厝村15鄰156
    之4 號住處發覺其所有之上開自小貨車前擋風玻璃、右前大
    燈破損而查獲，然林炳祥經送醫後仍於同日晚間7 時15分不
    治死亡。
二、認定犯罪事實所憑之證據名稱：
  (一)證人張金美、關正盛、楊國盛於警詢之證述。
  (二)告訴人乙○於警詢之指訴。
  (三)臺灣雲林地方法院檢察署98年1 月19日勘驗筆錄、相驗屍體
    證明書、檢驗報告書。
  (四)道路交通事故現場圖、調查報告表(一)、(二)。
  (五)肇事現場及車損照片。
  (六)被告甲○○於檢察官偵查及本院審理中之自白。而被告之自
    白核與上開積極證據相吻合，應與事實相符，可予採信。
三、論罪科刑之理由：
  (一)核被告所為，係犯刑法第185 條之4 肇事逃逸罪及同法第27
    6 條第1 項過失致人於死罪。
  (二)被告所犯上開2罪，犯意各別，行為互殊，應予分論併罰。
  (三)審酌被告因未注意車前狀況之過失致林炳祥死亡，造成林炳
    祥之家屬無法抹滅之傷痛，又於車禍肇事後迅速開車逃離現
    場，棄被害人於不顧，逃避其責任，已嚴重危害交通安全，
    惟念其並無前科紀錄，此有臺灣高等法院被告前案紀錄1 份
    在卷足按，足見被告平日素行良好，犯後亦坦承犯行，且已
    與林炳祥之家屬成立調解，有崙背鄉調解委員會98年3 月10
    日調解書1 份在卷可查，犯後態度良好等一切情狀，分別量
    處如主文所示之刑，並定其應執行刑。
  (四)本院考量上情，並斟酌被告未有犯罪前科紀錄，業如前述，
    被告犯後並已深表悔悟，堪信係因一時失慮致罹刑典，經此
    偵、審程序之教訓，當能知所警惕，信無再犯之虞，本院以
    為所宣告之刑以暫不執行為適當，併依刑法第74條第1 項第
    1 款之規定宣告緩刑2 年。另為督促被告履行調解內容，爰
    依刑法第74條第2 項第3 款之規定，諭知被告應依調解書之
    內容約定，於98年4 月24日及98年5 月25日支付被害人之家
    屬乙○、林麗雲、林麗玉、林翠薇、林麗霞、林高賓新台幣
    （下同）80萬元及92萬元，作為緩刑之附加條件，以啟自新
    。
四、應適用之法條：
  (一)刑事訴訟法第299條第1項前段、第273條之1第1項、第310條
    之2、第454條第1項。
  (二)刑法第185 條之4 、第276 條第1 項、第51條第5 款、第74
    條第1 項第1 款、第2 項第3 款。
  (三)刑法施行法第1條之1第1項、第2項但書。
本案經檢察官陳文哲到庭執行職務。
中    華    民    國    98    年    4     月    13    日
                    交通法庭    法  官  吳錦佳
以上正本證明與原本無異。
如不服本判決，應於判決送達後10日內，向本院提出上訴狀。（
須附繕本）
                                書記官  李松坤
中    華    民    國    98    年    4     月    13    日
附錄本案論罪科刑條文：
刑法第185條之4
駕駛動力交通工具肇事，致人死傷而逃逸者，處 6 月以上 5 年
以下有期徒刑。
刑法第276條
因過失致人於死者，處2 年以下有期徒刑、拘役或2 千元以下罰
金。
從事業務之人，因業務上之過失犯前項之罪者，處5 年以下有期
徒刑或拘役，得併科3 千元以下罰金。


司法院資訊處製作；財團法人民間司法改革基金會備份。
